臺灣桃園地方法院刑事判決　　　　　　　 94年度易字第427號
公　訴　人　臺灣桃園地方法院檢察署檢察官
被　　　告　乙○○
上列被告因毀損案件，經檢察官聲請簡易判決處刑（93年度偵字
第7736號），本院改依通常程序審理，判決如下︰
    主  文
乙○○毀棄、損壞如附表所示他人之物，足以生損害於他人，處
有期徒刑月，如易科罰金，以佰元折算壹日。
    事  實
一、乙○○（原姓名鍾乙○○，離婚後回復為乙○○）與庚○○
    原係夫妻關係，庚○○於民國九十二年十二月十日將登記其
    所有之門牌號碼桃園縣楊梅鎮○○路四四七號四樓房屋出租
    與戊○○，戊○○於九十三年一月十八日搬入住居。嗣乙○○明知其未有該房屋之鑰匙，仍於九十三年二月二十七日上
    午至同年三月二十五日止期間內之某日前往上址，先委請不
    知情之鎖匠丙○○將上開房屋木門鎖更換，無故進入上開房
    屋（侵入住宅部分未據告訴），復以電話連絡庚○○質問為
    何有人居住，庚○○於電話中告知上開房屋已出租，乙○○
    旋心生不滿，表示要將上開房屋內所有之物毀損，乙○○即
    基於毀損之犯意，接續將附表所示戊○○所有之財物毀損，
    嗣後即以電話告知戊○○，表示若不將該財物清走，將以垃
    圾袋清理，戊○○旋表示其有租賃契約，然乙○○仍將毀損
    之物以垃圾袋清理丟棄。
二、案經戊○○訴由桃園縣政府警察局楊梅分局移送臺灣桃園地
    方法院檢察署檢察官偵查後聲請簡易判決處刑。
    理  由
一、按本案原經檢察官聲請以簡易判決處刑，經本院審理後認有
    刑事訴訟法第四百五十一條之一第四項但書之情形，不適於
    以簡易判決處刑，爰依刑事訴訟法第四百五十二條之規定，
    改依通常程序審判之，合先敘明。
二、訊據被告乙○○矢口否認有毀損犯行，辯稱：庚○○電話中
    告知伊系爭房屋沒有出租，且戊○○亦於電話中告知並未承
    租該房屋，伊不承認庚○○與戊○○間所簽租賃契約等語。
    惟查：
  (一)上揭犯罪事實，業據被害人即告訴人戊○○於警詢、檢察官
    偵訊及本院審理中指訴、證述綦詳，核與證人庚○○、丁○○於警、偵訊中證述吻合，且與證人庚○○、己○○、丙○○、辛○○及甲○○等五人於本院審理中具結證述之情節相
    符。再系爭房屋即門牌號碼桃園縣楊梅鎮○○路四四七號四
    樓房屋及其基地所有權，登記為庚○○所有，且該間房屋業
    由庚○○出租交與戊○○使用（租期九十二年十二月二十日
    至九十三年六月十日），有房屋租賃契約書、房屋即同縣楊
    梅鎮○○○段六三０八號建物登記謄本各一件附卷可參。又
    被害人所受如附表所示財物之損害，並經員警現場勘查、拍
    照屬實，亦有勘查採證同意書、勘查紀錄表、現場照片十二
    張等在卷足憑。
  (二)被告雖辯稱：伊沒有毀損告訴人財物，伊有打電話給庚○○
    ，他說上開房屋沒有出租給別人，且尚在前手李長林租期中
    ；伊有電話詢問戊○○，鄒也說沒有承租；另伊有報案，警
    員有到現場看過，警員跟伊說可以清理房間之物；因伊到現
    場就看到如照片般凌亂，伊才叫女兒及其男友清走，惟查：
    (1)上開房屋所有權人為證人庚○○，告訴人戊○○係向庚○○承租，並有房屋租賃契約書一件附卷可參。證人庚○○
      於本院審理中證稱：該棟房屋所有樓層都是伊在出租處理
      ，系爭房屋承租人租期雖至九十二年十二月十三日屆至，
      惟前手李長林已經搬走，才另出租給戊○○，鄒女實際有
      住在該處，因伊有去收費就知道；因伊當時已經與被告分
      居，伊沒有義務將轉租何人之事告訴她，伊與被告通電話
      時，有告訴她房子是別人租的；伊在電話中有聽到砸東西
      的聲音，像是砸玻璃瓶的聲音；屋內出租時只有一些基本
      設備如窗、櫃子、桌椅、電視等物等語明確（本院卷第三
      三至三五頁參照），核與其警詢、偵訊之證述相符，並與
      卷附之現場照片十二張、基本設備照片六張所示印證相符
      ，另有證人即其女兒辛○○於本院具結證稱：伊知道父親
      （即庚○○）有將那間房子的房間出租等語（本院卷第九
      六頁參照）可資佐證，堪予採信。另參酌警方現場勘查結
      果，除發現現場遭毀損之財物外，該住處門窗並無外力破
      壞扭曲侵入，屋內留有床舖、木製衣櫃、桌椅、大小茶几
      、電視櫃及電視機等物，均擺放定位，無凌亂跡象，並未
      發現任何相關跡證，此有勘查採證同意書、楊梅分局刑事
      組所製刑案現場勘查紀錄表各一紙、現場照片十二張附卷
      可參，而當時租賃雙方庚○○、戊○○二人並未在現場，
      顯見除被告外，並無其他外力入侵破壞現場財物，而證人
      庚○○復證述其與被告通話中有聽到砸東西的聲音，像是
      砸玻璃瓶的聲音等情明確，參核以觀，被告否認上開房屋
      出租於告訴人、尚在前手租期內、未砸毀屋內如附表財物
      等云云，已非可採。
    (2)再警員己○○在本院審理中具結證稱：伊等僅是依值班台
      通報到現場巡邏，被告引導伊等上樓去現場，看到現場東
      西亂七八糟，伊等有向被告說，如果要報案要到派出所；
      現場門沒有被破壞之痕跡，窗戶沒有注意到，被告當時沒
      有提到是其自己砸、或是小偷侵入砸的，現場的跡象不像
      是小偷造成的，因為很多財物都被砸的碎碎的；伊等沒有
      權限叫被告清理現場，到現場也沒有叫被告將東西包起來
      等語明確（本院卷第二九至三一頁參照），已可印證房屋
      現場如附表所示財物係遭人為故意毀棄、損壞無疑。再對
      照證人丙○○於本院審理時具結證稱：被告有打電話請伊
      去開門，因為鑰匙不能再換，所以換鎖頭，伊只有換樓下
      二個門，四樓門沒有換，也沒有上樓去，被告說她沒有鑰
      匙才換的等語（本院卷第三六頁參照），是上開屋內現場
      並無外力介入，而僅有被告進入屋內現場而已；而其當天
      係先進入該已出租他人之系爭房屋，嗣後才報警，警員到
      場即發現現場凌亂之現狀，並非自始會同警方同時進入
      。況證人庚○○於警詢中亦證稱：伊於九十三年二月二十
      七日上午八時許，接獲被告來電質問系爭房屋為何有人住
      ，伊電話中告知該房屋已出租，被告聲稱既然有人住，伊
      要將房內物品毀掉，隨後在電話中摔東西的聲音等語（偵
      卷第二十頁及反面參照），又參酌附表編號四告訴人所有
      之傳真機一台，事後亦擺放在被告參與值班之元源便利商
      店內之事實，是被告應自上揭與庚○○通電話時起，迄嗣
      後刑事組赴現場勘查採證止之期間內，有毀棄、損壞附表
      所示財物之情事，事證堪予理解。
    (3)又被告於警詢、本院審理中中自承：伊九十三年二月二十
      七日上午約十時許，獨自到四樓查看房間，發現四樓有一
      間房間內部凌亂，伊就打電話報警；大約中午左右，就僱
      請象文堂老闆（即丙○○）幫伊更換上開房屋後門的鐵門
      鎖及上樓梯的木門鎖，並無更換四樓的門鎖；伊在報案後
      ，下午整理房間時有發現告訴人名片，有打電話到戊○○
      的代書事務所，伊有電話質問庚○○有無出租，電話中戊○○坦承並未承租等語（偵卷第九頁、本院卷第五頁參照
      ），惟鐘南賜已否認沒有出租之說、戊○○否認有與被告
      通電話情事；對照證人庚○○於偵訊中證稱：到四樓要經
      過三道門鎖，樓下二道，還有一個房間門鎖，被告並無房
      間之鑰匙；伊與被告於案發前已一年多沒有住一起了，伊
      沒有拿鑰匙給被告等語，被告之女兒鍾雅玲並於偵訊中證
      實其事，而戊○○亦於警詢指稱：伊只有收到被告之語音
      留言，並未接到被告電話，且伊確實自九十三年一月十八
      日起住居該屋等情（偵卷第四六、五十、十七頁參照），
      以及證人丙○○上開受被告雇請更換樓下二個門之門鎖等
      證述，綜合以觀，庚○○既未將該四樓系爭房屋鑰匙交付
      被告，被告竟然無故進入系爭房間內而看見內部凌亂，足
      見被告係以不正當之方法進入該屋內（侵入住宅部份未經
      告訴），已屬事實。再比對被告於案發前已有相當期間與
      庚○○分居生活、被告坦承懷疑庚○○在外有另結交女友
      、發現該屋內財物現狀後有與證人庚○○通電質問、撿起
      告訴人戊○○名片並電話質問其事務所人員、未與戊○○
      實際通話求證、庚○○當天通話中已告知被告房間已出租
      他人、有聽到砸玻璃瓶的聲音、被告請鎖匠開鎖，並請女
      兒及其男友清理進入該屋清理附表財物等具體事證，顯見
      ，本案附表所示財物，應係被告私自闖入系爭房間發現後
      出手毀棄、損壞所致。
    (4)況，被告於本院審理中坦承：附表之物是伊女兒辛○○及
      其男友甲○○清走的，是伊叫女兒去清走，因為伊通知告
      訴人她不理會；報案後十幾天，伊才叫鍾、林二人去清理
      等語（本院卷第三、五八、一０二等頁參照）；而經證人
      即被告女兒辛○○具結後交互詰問證稱：九十三年二、三
      月間，過年以後，日期不是很確定，被告有叫伊去整理東
      西，進去時房間很亂，是四樓左手邊的那個房間，房內東
      西被摔破，很像被翻過，拿黑色塑膠袋把東西裝袋，約裝
      三、四袋，都拿到元源便利商店，被告叫伊等放在店門口
      ，裡面有電熱水器、裝水容器、傳真機等物等語；再證人
      甲○○亦證稱：有清理二、三大包黑色塑膠袋，被告叫伊
      等放到元源商店，東西零零散散，就如同偵卷現場照片所
      示等語明確（本院卷第九五、九六、九八、九九頁參照）
      ；以及證人丁○○警詢證實：其中傳真機已經擺放在被告
      有值班之元源超商內，有照片二張可資佐證等情（偵卷第
      七三、七四頁參照），再參酌被告既非系爭房屋之產權人
      ，亦未得到租賃雙方之同意無故進入房間，再與租賃雙方
      通話中揚言毀棄、損壞財物，事後果然叫證人鍾、林二人
      協助整理打包清除現場，再衡酌警員己○○所稱伊等無權
      叫被告清理現場，到現場也沒有叫被告將東西打包等證詞
      ，已如上述，是被告顯係於分居期間，因懷疑其夫庚○○
      與告訴人有所不正常交往，而為本件毀棄、損壞附表所示
      財物之舉，已甚明確。
    (5)又證人辛○○、甲○○雖證稱：清理中並未看見附表所示
      之手錶三支等語，惟確有上開手錶等物存在，有告訴人戊○○於警、偵、審中指證歷歷，復有被告與警員即證人己○○均不爭執其真正之現場財物損失照片在卷足憑，鍾、
      林二人容因受被告指示而不知情，急於清理收拾現場而疏
      未注意所致，其二人此部份證述核與卷內積極事證有悖，
      尚無足採。是附表所列物品，堪認均係被害人損失之財物
      。另就編號四傳真機一台已移置元源商店內一節，被告或
      何人是否涉有侵占罪嫌，未據檢察官偵查、起訴，本院無
      從審究。至本院依職權傳喚證人丁○○，於審理期日未到
      庭，而審理後認上述事證已明，爰無再傳訊必要，併此敘
      明。
  (三)上揭事實，被告空言否認，所辯不足採信，是本件被告確有
    毀損行為，事證明確，犯行堪以認定，應予依法論科。
三、按刑法上之接續犯，係指以單一行為，經數個階段，持續侵
    害同一法益而言。而連續數行為而犯同一之罪名者，以一罪
    論，刑法第五十六條固有明定，惟連續犯之成立，除主觀上
    須基於一個概括之犯意外，客觀上須先後數行為，逐次實施
    而具連續性，侵害數個同性質之法益，其每一前行為與次行
    為，依一般社會健全觀念，在時間差距上，可以分開，在刑
    法評價上，各具獨立性，每次行為皆可獨立成罪，構成同一
    之罪名，始足當之。如數行為於同時、同地或密切接近之時
    地實施，侵害同一之法益，各行為之獨立性極為薄弱，依一
    般社會健全觀念，在時間差距上，難以強行分開，在刑法評
    價上，以視為數個舉動之接續施行，合為包括之一行為予以
    評價，較為合理，則屬接續犯，而為包括之一罪（最高法院
    七十年台上字第二八九八號、八十六年台上字第三二九五號
    判例意旨參照）。本件被告於上揭時、地，基於單一毀損犯
    意，多次進入系爭房間毀損被害人所有如附表所示之財物，
    係在密切接近之時地實施，侵害同一之法益，各行為之獨立
    性極為薄弱，依一般社會正常觀念，在時間差距上，以視為
    數個舉動之接續施行，合為包括之一行為，仍論以一毀損罪
    責。
四、核被告乙○○所為，係犯刑法第三百五十四條之毀損財物罪
    。被告接續毀棄、損壞被害人如附表所示之多數財物，仍論
    以一毀損罪。爰審酌被告當時與庚○○感情關係不睦，質疑
    其另結交女友為承租人，憤而毀損承租人之財物，所造成財
    物損失不輕，暨其犯罪之動機、目的、手段，平日之素行、
    生活狀況、犯罪時所受之刺激、犯罪之手段、被害人所受損
    害，智識程度為高中肄業及被告犯罪後否認犯行，態度欠佳
    ，且迄未與被害人達成和解等一切情狀，量處如主文所示之
    刑，並諭知易科罰金之折算標準，以資懲儆。
據上論斷，應依刑事訴訟法第452 條、第299 條第1 項前段，刑
法第354 條第1 項、第41條第1 項前段，罰金罰鍰提高標準條例
第1 條前段、第2 條，判決如主文。
本案經檢察官張啟聰到庭執行職務。
中　　華　　民　　國　　94　　年　　8 　　月　　 9　　日
                  刑事第四庭  審判長  法  官  陳世宗
                                      法　官　蘇昭蓉
                                      法  官  李昆南
以上正本證明與原本無異。
如不服本判決，應於送達之翌日起10日內，以書狀敘明理由，向
本院提出上訴狀（應附繕本）。
                                      書記官　郭中明
中　　華　　民　　國　　94　　年　　8 　　月　　 9　　日
附表：
┌──┬────────┬───────┐
│編號│物　品　名　稱　│　　數　量　　│
├──┼────────┼───────┤
│一　│勞力士手錶　　　│　一支　　　　│
├──┼────────┼───────┤
│二　│卡地亞手錶　　　│　二支　　　　│
├──┼────────┼───────┤
│三　│伯納手錶　　　　│　一支　　　　│
├──┼────────┼───────┤
│四　│國際牌傳真機　　│　一部　　　　│
├──┼────────┼───────┤
│五　│菲力普電熨斗　　│　一支　　　　│
├──┼────────┼───────┤
│六　│電風扇　　　　　│　一支　　　　│
├──┼────────┼───────┤
│七　│隨身聽　　　　　│　一台　　　　│
├──┼────────┼───────┤
│八　│按摩棒　　　　　│　一支　　　　│
├──┼────────┼───────┤
│九　│佳聯牌化妝品　　│　一組　　　　│
├──┼────────┼───────┤
│十　│嬌蘭牌香水　　　│　二瓶　　　　│
├──┼────────┼───────┤
│十一│香奈兒香精　　　│　一瓶　　　　│
├──┼────────┼───────┤
│十二│茶具組　　　　　│　一組　　　　│
├──┼────────┼───────┤
│十三│檯燈　　　　　　│　一支　　　　│
├──┼────────┼───────┤
│十四│鍋具　　　　　　│　五支　　　　│
├──┼────────┼───────┤
│十五│盤具　　　　　　│　六支　　　　│
├──┼────────┼───────┤
│十六│象印牌熱水瓶　　│　一台　　　　│
├──┼────────┼───────┤
│十七│夢特嬌皮衣　　　│　一件　　　　│
└──┴────────┴───────┘
附錄本案論罪科刑法條：
刑法第354 條
毀棄、損壞前二條以外之他人之物或致令不堪用，足以生損害於
公眾或他人者，處二年以下有期徒刑、拘役或五百元以下罰金。
